【裁判字號】    98,撤緩,79
【裁判日期】    980916
【裁判案由】    聲請撤銷緩刑
【裁判全文】
臺灣臺北地方法院刑事裁定               98年度撤緩字第79號
聲  請  人  臺灣臺北地方法院檢察署檢察官
受  刑  人  甲○○
上列聲請人因受刑人犯商業會計法案件（臺灣士林地方法院96年
度簡字第782 號），聲請撤銷緩刑之宣告（98年度執聲字第1733
號），本院裁定如下：
    主  文
甲○○之緩刑宣告撤銷。
    理  由
一、按緩刑之宣告應撤銷者，由受刑人所在地或其最後住所地之
    地方法院檢察官聲請該法院裁定之，刑事訴訟法第476 條定
    有明文。又按「受緩刑之宣告而有下列情形之一，足認原宣
    告之緩刑難收其預期效果，而有執行刑罰之必要者，得撤銷
    其宣告：一、緩刑前因故意犯他罪，而在緩刑期內受得易科
    罰金之有期徒刑、拘役或罰金之宣告確定者……」，刑法第
    75條之1 第1 項第1 款亦有明文。
二、聲請意旨略以：查受刑人因商業會計法案件，經臺灣士林地
    方法院於96年12月31日以96年簡字第782 號刑事簡易判決（
    偵查案號：95年偵字第7257號）判處有期徒刑3 月，緩刑3
    年，於97年1 月30日確定在案；詎受刑人於緩刑前即93年3
    月23日至同年10月8 日止，與劉林源共同基於幫助他人逃漏
    稅捐、以明知為不實之事項填製不實之會計憑證之概括犯意
    ，提供渠之身分資料予劉林源，登記為翰蒼國際有限公司之
    登記負責人，明知該公司並未銷售貨物予如判決附表一、二
    所示之公司，竟任由劉林源虛偽製作以判決附表一、二所示
    之公司為買受人之會計憑證即統一發票，交予該等公司作為
    申報營業稅使用，經該等公司持上揭不實之統一發票作為進
    項憑證，向稅捐機關申報扣抵營業稅額，以此方式幫助該等
    公司逃漏營利事業所得稅各新臺幣（下同）399,434 元、38
    9,375 元；又與劉林源意圖為自己不法所有之犯意聯絡，於
    93年8 、9 月間向財政部臺灣省北區國稅局詐取退稅款640,
    518 元得逞，情節非輕，經臺灣板橋地方法院於98年6 月8
    日以98年簡字第3010號刑事簡易判決各判處有期徒刑1 月15
    日、2 月，應執行有期徒刑3 月，於98年6 月26日確定，足
    見受刑人並非一時失律，且更違反先前以被告「經此教訓，
    當知所惕勵，應無再犯之虞」而判決緩刑之基本目的，而有
    刑法第75條之1 「足認原宣告之緩刑難收其預期效果，而有
    執行刑罰之必要」甚明，得撤銷先前之緩刑宣告；核受刑人
    甲○○所為，已合於刑法第75條之1 第1 項第1 款所定得撤
    銷先前緩刑宣告之原因，爰依刑事訴訟法第476 條規定聲請
    撤銷先前之緩刑宣告。
三、經查，本案受刑人甲○○因商業會計法案件，經臺灣士林地
    方法院於96年12月31日以96年度簡字第782 號刑事簡易判決
    判處有期徒刑6 月，減為有期徒刑3 月，緩刑3 年，於97年
    1 月30日確定，緩刑期間自97年1 月30日起算3 年，應至10
    0 年1 月29日始屆滿；惟其於緩刑期前即93年3 月23日至同
    年10月8 日止，與劉林源共同基於幫助他人逃漏稅捐、以明
    知為不實之事項而填製會計憑證，於93年8 、9 月又共同意
    圖為自己不法之所有，以詐術使人將本人之物交付，經臺灣
    板橋地方法院於98年6 月8 日以98年度簡字第3010號刑事簡
    易判決各處有期徒刑3 月、減為有期徒刑1 月15日及有期徒
    刑4 月、減為有期徒刑2 月，2 罪應合併執行有期徒刑3 月
    ，並於98年6 月26日確定，此有聲請人所提出之前揭判決書
    2 份及臺灣高等法院被告前案紀錄表附卷可按，足堪認定。
    是受刑人於緩刑期前，故意犯商業會計法、詐欺等案件，經
    法院判處有期徒刑確定，犯罪情節均非輕微，難認給予受刑
    人上開緩刑宣告之寬典，可收省悟及警惕之預期效果，當有
    執行刑罰之必要。本院既為受刑人所在地之地方法院，又聲
    請人之聲請，核與前揭刑法第75條之1 第1 項第1 款之規定
    相符，應屬允當，受刑人前開緩刑之宣告應予以撤銷。
四、據上論斷，應依刑事訴訟法第476 條，刑法第75條之1 第1
    項第1 款，裁定如主文。
中    華    民    國    98    年    9     月    16    日
                  刑事第六庭  法  官  林晏如
上正本與原本無異。
如不服本裁定，應於送達後5日內向本院提出抗告狀。
中    華    民    國    98    年    9     月    17    日
                              書記官  楊盈茹
附表一：甲○○擔任負責人期間，翰蒼公司所虛偽開立之統一發票
┌──┬─────────┬──┬─────┬─────┬─────┐
│編號│   營業人名稱     │發票│ 開立時間 │  銷售額  │   稅額   │
│    │                  │張數│          │（新臺幣）│（新臺幣）│
├──┼─────────┼──┼─────┼─────┼─────┤
│ 1  │鑫億科實業有限公司│ 4  │ 93年9 月 │7,208,480 │  360,424 │
├──┼─────────┼──┼─────┼─────┼─────┤
│ 2  │樺錫國際有限公司  │ 1  │ 93年9 月 │  780,192 │   39,010 │
├──┼─────────┼──┼─────┼─────┼─────┤
│小計│                  │ 5  │          │7,988,672 │  399,434 │
└──┴─────────┴──┴─────┴─────┴─────┘
附表二：王萬益擔任負責人期間，翰蒼公司所虛偽開立之統一發票
┌───────┬──┬─────┬─────┬─────┐
│ 營業人名稱   │發票│ 開立時間 │  銷售額  │   稅額   │
│              │張數│          │（新臺幣）│（新臺幣）│
├───────┼──┼─────┼─────┼─────┤
│天介有限公司  │ 4  │ 94年12月 │7,787,500 │  389,375 │
└───────┴──┴─────┴─────┴─────┘
附表三：翰蒼公司自93年3 月起至94年12月止所取得之不實統一發票
┌──┬─────────┬──┬───────┬──────┐
│編號│  營業人名稱      │發票│   銷售額     │   稅額     │
│    │                  │張數│ （新臺幣）   │（新臺幣）  │
├──┼─────────┼──┼───────┼──────┤
│ 1  │科凱實業有限公司  │ 13 │  15,729,823  │   786,491  │
├──┼─────────┼──┼───────┼──────┤
│ 2  │永成貿易有限公司  │ 10 │   6,719,858  │   335,994  │
├──┼─────────┼──┼───────┼──────┤
│ 3  │威聖實業有限公司  │ 12 │   6,904,009  │   345,201  │
├──┼─────────┼──┼───────┼──────┤
│ 4  │榮菲亞企業有限公司│ 21 │  22,501,078  │ 1,125,053  │
├──┼─────────┼──┼───────┼──────┤
│ 5  │聯進事業有限公司  │  1 │   2,955,700  │   147,785  │
├──┼─────────┼──┼───────┼──────┤
│ 6  │仟合興實業有限公司│ 19 │  35,641,322  │ 1,782,069  │
├──┼─────────┼──┼───────┼──────┤
│ 7  │天介有限公司      │ 14 │   2,679,120  │   133,956  │
├──┼─────────┼──┼───────┼──────┤
│小計│                  │ 90 │  93,130,910  │ 4,656,549  │
└──┴─────────┴──┴───────┴──────┘


司法院資訊處製作；財團法人民間司法改革基金會備份。
